【裁判字號】    90,易,1694
【裁判日期】    900607
【裁判案由】    毀棄損壞等
【裁判全文】
臺灣高雄地方法院刑事判決                          九十年度易字第一六九四號
    公  訴  人  臺灣高雄地方法院檢察署檢察官
    被      告  乙○○
右列被告因毀棄損壞等案件，經檢察官提起公訴（民國九十年度偵字第四０八七號）
    ，本院判決如左：
    主  文
乙○○以加害生命之事，恐嚇他人致生危害於安全，處拘役參拾日，如易科罰金，以
佰元折算壹日。緩刑貳年。
    事  實
一、乙○○與甲○○係同巷鄰居，民國九十年一月七日晚間某時起，二人與朋友等多
    人在高雄縣茄萣鄉○○村○○路七巷十六弄二號甲○○租住處飲酒。至同日晚上
    二十二時二十分許，甲○○因懷疑乙○○偷摸其妻私處，而與乙○○發生爭執。
    乙○○一時氣憤，即對甲○○恐嚇稱：限你一星期搬走，不然叫人打死你等語，
    致甲○○心生畏懼，而危害其生命安全。
二、案經被害人甲○○訴由高雄縣警察局湖內分局移送臺灣高雄地方法院檢察署檢察
    官偵查起訴。
    理  由
一、訊據被告乙○○矢口否認有何恐嚇犯行，辯稱：伊僅與告訴人發生爭執，告訴人
    拿菜刀要砍伊，伊以手弄破告訴人之鋁門窗及紗窗，並未出言恐嚇云云。惟查右
    揭事實，業據被害人甲○○在警訊時及偵查中指訴甚詳，並經證人楊裕隆、張淑
    貞在偵查中到庭結證被告確有出言恐嚇要殺死告訴人之事實明確。再依當時被告
    與告訴人發生嚴重爭執，又毀損告訴人之物之情形以觀，被告在火爆之盛怒下，
    語出恐嚇之言，尚與情理無違，則其上開所辯，顯屬卸責之詞，不足採信，罪證
    明確，犯行堪以認定。
二、核被告所為，係犯刑法第三百零五條之恐嚇危害安全罪。審酌被告因細故與告訴
    人口角，竟出言恐嚇，使告訴人陷於人身安全遭受危害之境，所生危害非輕，惟
    其尚無犯罪前科，素行良好，有臺灣高等法院被告全國前案紀錄表可按，犯罪後
    已與被害人達成民事和解，賠償損害，亦有高雄縣茄萣鄉調解委員會調解書一份
    附卷可憑等一切情狀，爰量處如主文所示之刑。又被告犯罪後，刑法第四十一條
    ，已於九十年一月十日修正公布，並於同月十二日生效施行，其修正後規定為「
    犯最重本刑為五年以下有期徒刑之罪，而受六月以下有期徒刑或拘役之宣告，因
    身體、教育、職業或家庭之關係或其他正當事由，執行顯有困難者，得以一元以
    上三元以下折算一日，易科罰金。但確因不執行所宣告之刑，難收矯正之效，或
    難以維持法秩序者，不在此限。併合處罰之數罪，均有前項情形，其應執行之刑
    逾六月者，亦同。」而舊法僅規定為「犯最重本刑為三年以下有期徒刑之罪，而
    受六月以下有期徒刑或拘役之宣告，因身體、教育、職業或家庭之關係，執行顯
    有困難者，得以一元以上三元以下折算一日，易科罰金。」比較新舊法之結果，
    修正後之現行刑法第四十一條第一項後段附加規定「但確因不執行所宣告之刑，
    難收矯正之效，或難以維持法秩序者不在此限」部分，對被告較為不利，依刑法
    第二條第一項但書之規定，自應適用修正前刑法第四十一條之規定。故本件應併
    依前開規定並諭知易科罰金之折算標準。又被告前未曾受有期徒刑以上刑之宣告
    ，有前開前案紀錄表可憑，其因一時失慮，偶罹刑典，事後已與被害人達成民事
    和解，賠償損害，再經本件偵審程序及科刑判決之教訓，當知警惕，應無再犯之
    虞，本院因認暫不執行其刑為當，予以宣告緩刑二年，用啟自新。
三、公訴意旨另以：被告於前開時地，毀損告訴人甲○○所有之鋁門窗、紗窗、電錶
    等物，涉犯刑法第三百五十四條之毀損罪等語。惟按刑事事件於偵查中或第一審
    法院辯論終結前，調解成立，經法院核定，並經當事人同意撤回者，視為於調解
    成立時撤回告訴或自訴，鄉鎮市條解條例第二十五條第二項定有明文。本件被告
    與告訴人已於九十年三月二十九日在高雄縣茄萣鄉條解委員會調解成立，告訴人
    同意撤回刑事告訴，並經本院旗山簡易庭於九十年四月九日核定，有前開條解書
    一份附卷可稽，依上揭說明，本件告訴顯已於九十年三月二十九日視為撤回，此
    部分本院原應為公訴不受理之判決，然依起訴書所記載之犯罪事實以觀，公訴人
    顯認此部分與前開論罪部分有方法結果之牽連關係，為裁判上一罪，是本院就此
    項毀損罪部分爰不另為公訴不受理之諭知，附此敘明。
據上論斷，應依刑事訴訟法第二百九十九條第一項前段，刑法第二條第一項但書、第
三百零五條、修正前第四十一條、第七十四條第一款、罰金罰鍰提高標準條例第一條
前段、第二條判決如主文。
中      華      民      國      九十      年      六    月      七      日
                            臺灣高雄地方法院刑事第一庭
                                法  官  林  水  城
右正本證明與原本無異。
如不服本判決，應於判決送達後十日內，向本院提出上訴狀。
                                書記官  蔡  燦  彬
中      華      民      國      九十      年      六    月      七      日
附錄本案論罪科刑法條全文
刑法第三百零五條
  以加害生命、身體、自由、名譽、財產之事，恐嚇他人致生危於安全者，處二年以
  下有期徒刑、拘役或三百元以下罰金。


司法院資訊處製作；財團法人民間司法改革基金會備份。
